臺灣臺中地方法院刑事裁定　　　　　　 100年度聲字第4424號
異　議　人
即受刑人　　王金鎮
代　理　人　莊榮兆
　　　　　　林展松
上列聲明異議人因違反廢棄物清理法案件，對於臺灣臺中地方法
院檢察署檢察官執行之指揮（九十九年度執字第一九七五、一四
０三五號），聲明異議，本院裁定如下：
    主    文
異議駁回。
    理    由
一、本件聲明異議意旨詳如附件聲請狀所載。
二、按受刑人或其法定代理人或配偶以檢察官執行之指揮為不當
    者，固得依刑事訴訟法第四百八十四條規定向諭知該裁判之
    法院聲明異議，但所謂指揮執行為不當，係指就刑之執行或
    其方法違背法令，或雖非違法而因處置失當，致受刑人蒙受
    重大不利益者而言。是受刑人茍非就「刑之執行或其方法」
    ，認檢察官指揮執行為不當者，即不得為執行異議之聲明，
    最高法院一００年度台抗字第六六二號刑事裁定闡述至明。
    又按提起非常上訴必須原確定判決之審判係違背法令，始足
    當之，此觀諸刑事訴訟法第四百四十一條規定甚明。又非常
    上訴係由最高法院檢察署檢察總長向最高法院提起之非常救
    濟程序，目的在求統一法律之適用；而有罪之判決確定後，
    須有刑事訴訟法第四百二十條第一項各款情形之一者，檢察
    官始得依法聲請再審。故檢察官是否依刑事訴訟法第四百四
    十二條規定，添具意見書將該案卷宗及證物送交最高法院檢
    察署檢察總長，提起非常上訴，或依同法第四百二十七條第
    一款、第四百二十條第一項聲請再審，均非關執行之指揮，
    本不屬刑事訴訟法第四百八十四條聲明異議之範圍（臺灣高
    等法院臺中分院九十九年度聲字第一一０號刑事裁定同此見
    解，可資參照）。
三、經查：依本件聲請狀所載內容觀之，異議人即受刑人王金鎮
    （下稱異議人）應係針對其所選任之辯護人蕭文濱律師於案
    件審理時，未要求勘驗證據及送請鑑定，復未就法律及事實
    詳為辯護，僅提出上訴理由狀，未盡辯護之責，異議人未獲
    律師辯護，已有違背法令情事；而原確定判決依據栽贓照片
    作為斷罪之證據，復對於其他有利於異議人之證據不採，有
    違採證法則，亦有於審判期日應予調查而未予調查之違背法
    令事由，據以聲明異議。然異議人前揭所列各節無非主張原
    確定判決有何違背法令之情事，核與「刑之執行或其方法」
    等關於檢察官執行之指揮事項尚屬有別，且縱令檢察官審核
    後，認為原確定判決並無違法而逕予執行，揆諸前揭說明，
    亦非關執行之指揮，仍不得率依刑事訴訟法第四百八十四條
    聲明異議。況經本院依職權調取臺灣高等法院臺中分院九十
    七年度上訴字第三一六一號刑事卷宗核閱結果，異議人之選
    任辯護人蕭文濱律師業已提出多達十四頁之上訴理由狀，其
    上詳載異議人主張現場堆置之物品並非廢棄物之理由，並於
    該狀第十二頁第十二至十五行載稱：「……是自不能在毫無
    其他積極證據存在之情形下，僅以稽查員賴聖泓之證述及狀
    況不明之照片，臆斷王金鎮必有於九十五年四月二十四日至
    五月二日期間，提供棄土場土地予不詳之廢棄物清運業者堆
    置營建廢棄物犯行。」等語，自已難謂其未盡辯護之能事，
    此與異議人提出之最高法院九十七年度台上字第五六一號刑
    事判決中，所稱辯護人僅以準備書狀泛稱對於證據能力不爭
    執及無證據請求調查，未就法律或事實上之意見盡忠實辯護
    義務等情形顯有不同，非可混為一談。至於辯護人是否要求
    勘驗證據或聲請鑑定，容屬斟酌個案情節或辯護策略採擇之
    結果，有無調查必要亦不可一概而論；且縱經辯護人具狀聲
    請調查，法院亦未必即為有利於異議人之認定。異議人執此
    而謂其未獲律師為實質有效之辯護，亦有誤會，難認可採。
    另關於異議人所指照片是否確為栽贓乙節，亦需業經法院判
    決確定，證明該證物出於偽造或變造，或其訴訟不能開始或
    續行非因證據不足者為限，方能聲請再審，此觀刑事訴訟法
    第四百二十條第一項第一款、第二項之規定即明。異議人未
    能提出上開證物確屬偽造或變造之確定判決，似又質疑檢察
    官未經斟酌有無聲請再審情事，亦非允洽。綜上所陳，異議
    人既非針對檢察官「刑之執行或其方法」有何不當聲明異議
    ，且其所指原確定判決應有非常上訴或再審理由等情亦屬無
    據，於法即有未合，應予駁回。
四、另本件係聲明異議案件，核與刑事訴訟法第三十三條第二項
    之「審判中」不符，故異議人之代理人請求閱卷亦屬無據，
    要難准許，附此敘明。
五、依刑事訴訟法第四百八十六條，裁定如主文。
中    華    民    國   100    年    11    月    18    日
                  刑事第七庭    法  官  高文崇
以上正本證明與原本無異。
如不服本裁定應於送達後5日內向本院提出抗告狀(應附繕本)並
敘述抗告之理由。
                                書記官  葉卉羚
中    華    民    國   100    年    11    月    18    日